【裁判字號】    97,易,227
【裁判日期】    970527
【裁判案由】    家暴傷害
【裁判全文】
臺灣宜蘭地方法院刑事判決               97年度易字第227號
公  訴  人  臺灣宜蘭地方法院檢察署檢察官
被      告  甲○○
上列被告因家暴傷害案件，經檢察官提起公訴（97年度偵字第
975號），本院判決如下：
    主  文
甲○○傷害人之身體，處罰金新台幣捌仟元，如易服勞役，以新
台幣壹仟元折算壹日。
    事  實
一、甲○○與乙○○○為姊弟關係，為家庭暴力防治法第3條第4
    款之家庭成員關係。於民國97年2月19日中午12時許，甲○
    ○至乙○○○位於宜蘭縣員山鄉○○路1之12號住處，因故
    與乙○○○發生爭執後，竟基於傷害犯意，先將乙○○○推
    倒在地，以腳踢乙○○○背部，並於乙○○○爬起後，拉扯
    乙○○○頭髮，及徒手毆打乙○○○頭部、肩膀、脖子等處
    後，再持安全帽毆打乙○○○頭部。致乙○○○因此受有眩
    暈、右手腕挫傷併輕微瘀青及薦椎挫傷之傷害。
二、案經乙○○○訴由宜蘭縣政府警察局宜蘭分局報請臺灣宜蘭
    地方法院檢察署檢察官偵查起訴。
    理  由
一、訊據被告甲○○於本院審理中，固坦承於當日將告訴人乙○
    ○○推倒等情，惟矢口否認有徒手及持安全帽毆打告訴人，
    並辯稱：伊脾氣不好，進去的時候有比較大聲，伊進去有推
    告訴人，但當時有戴安全帽，他們拉伊，伊要拿掉安全帽，
    拉扯中告訴人自己被安全帽敲到云云。經查：
  (一)前開事實，業據告訴人乙○○○於本院審理結證稱：母親要
    看醫生，被告不讓母親去看，外勞打電話給伊，伊叫計程車
    由外勞帶母親去看病，後來因為沒有帶錢，伊又騎車去醫院
    繳費，之後帶母親回家吃飯，被告打電話給外勞並罵她，在
    電話中伊與被告發生爭吵，過沒幾分鐘，被告來伊家大罵三
    字經，在門口的時候，伊叫被告不要進來，被告推伊，伊就
    跌倒，進來之後並用腳踢伊背後，伊站起來，當時被告就進
    入屋內，父親就罵被告，被告就回罵父親，伊怕父親被打，
    往前護住父親，被告拉伊頭髮，用拳頭打伊頭部及肩膀、脖
    子，後來外勞去呼救，鄰居打電話報警，被告摘下安全帽，
    並且用安全帽打伊頭部，後來有1位鄰居男子過來拉開，最
    後警察就來等語（參見本院卷第15、16頁97年5月13日審判
    筆錄）；另在場證人黃惠姿前於偵查中結證稱：當時伊與告
    訴人坐在家中，還有告訴人的父母也在場，後來被告走進家
    中，先與告訴人吵架，吵架的原因是因為父母親看病的事情
    ，後來被告用手拉扯告訴人的胸部，並且將告訴人推倒，然
    後告訴人爬起來之後，被告就用手抓住告訴人的頭髮，並且
    將戴在頭上的安全帽拿下來砸告訴人的頭部，伊有幫忙拉告
    訴人，因為拉不住伊立刻到外面喊救命，鄰居就跑過來幫忙
    拉開等語（參見偵卷第7頁97年3月20日偵訊筆錄）。綜以告
    訴人與證人黃惠姿上開證詞，被告當日至告訴人住處時，因
    母親就醫問題發生爭執，被告將告訴人推倒在地，用腳踢告
    訴人，於告訴人爬起後，除拉扯告訴人頭髮外，並先後徒手
    及持安全帽毆打告訴人等情。
  (二)再依卷附告訴人所提國立陽明大學附設醫院診斷證明書所載
    ，告訴人受有眩暈、腕挫傷、薦椎挫傷之傷害。綜上所述，
    本件事證明確，被告傷害犯行堪以認定，應依法論科。
二、核被告所為，係犯刑法第277條第1項傷害罪，而被告與告訴
    人為姊弟關係，為家庭暴力防治法第3條第4款所定之家庭成
    員關係，被告上開傷害罪名，亦屬家庭暴力防治法第2條第2
    項所稱之家庭暴力罪。爰審酌被告犯罪之動機、目的、手段
    、被害人所受傷害之程度，及犯罪後態度等一切情狀，量處
    如主文所示之刑，並諭知易服勞役之折算標準，以示懲儆。
據上論斷，應依刑事訴訟法第299條第1項前段，刑法第277條第
1項、第42條第3項，刑法施行法第1條之1第1項、第2項前段，判
決如主文。
本案經檢察官賴淑萍到庭執行職務
中    華    民    國    97    年    5     月    27    日
                  刑事第四庭法  官  辜漢忠
以上正本證明與原本無異。
如不服本判決應於收受本判決後10日內向本院提出上訴書狀，並
應敘述具體理由。若未敘述理由者，應於上訴期間屆滿後20日內
向本院補提理由書狀(均須按他造當事人之人數附繕本)。
                            書記官  許麗汝
中    華    民    國    97    年    5     月    28    日
附錄本案論罪科刑法條：
刑法第277條第1項
傷害人之身體或健康者，處3年以下有期徒刑、拘役或1千元以下
罰金。


司法院資訊處製作；財團法人民間司法改革基金會備份。
